【裁判字號】    99,抗,120
【裁判日期】    990409
【裁判案由】    清算完結
【裁判全文】
臺灣高等法院臺中分院民事裁定  99年度抗字第120號
抗 告 人    甲○○
抗告人因清算終結事件，對於中華民國99年2月1日臺灣臺中地方
法院98年司字第262號裁定提起抗告，本院裁定如下：
    主  文
抗告駁回。
抗告程序費用由抗告人負擔。
    理  由
一、本件抗告意旨略以：
（一）楷恩事業有限公司於民國（下同）98年2月27日，經股東
      會臨時會，決議解散，並於98年3月5日經經濟部核准在案
      ，並選任甲○○為清算人。
（二）抗告人於98年3月12日至臺中地方法院遞交清算人就任書
      。於98年3月25日接獲臺中地方法院中院彥民橫98司86字
      第29349號函，清算人就任之日起6個月內完結清算，清算
      完結後15日內造具結算表冊，送請各股東承認，股東承認
      後15日內，造具結算表冊，向臺中地方法院申報，一切時
      程，皆符合法律程序未有延誤時間之事實。然於99年2月1
      日接獲臺中地方法院裁定，抗告人因申報清算完結事件違
      反申報期間之規定裁定罰鍰新台幣（下同）15,000元，因
      此提出抗告，並求撤銷民事裁定罰鍰。
二、按清算人應於就任後六個月內完結清算；不能於六個月內完
    結清算時，清算人得申敘理由，向法院聲請展期；清算人不
    於前項規定期限內清算完結者，各處l萬元以上5萬元以下罰
    鍰，公司法第87條第3項、第4項定有明文，依同法第113條
    之規定，上開規定於有限公司清算準用之。且選任清算人經
    股東會決議後，於其為就任之承諾時，即與公司發生委任關
    係，並以其就任之日為清算之起算日（參見經濟部58年11月
    7日商字第03808號函釋），有最高法院97年度台聲字第1181
    號裁定可資參考。經查：
    本件楷恩事業有限公司確實業經股東臨時會決議解散，為98
    年3月5日經經濟部核准在案，有該經濟部函可證，且楷恩事
    業有限公司股東於98年2月27日同意選任甲○○為清算人，
    有股東同意書、法定代理人同意書及抗告人出具之清算人願
    任同意書，附於原法院98年度司字第86號呈報清算人卷宗可
    稽，業經本院調取該卷宗查閱無訛，是抗告人於98年2月27
    日出具同意書時，已實質就任為清算人，至於其98年3月12
    日向法院陳報，非就任要件，僅涉及嗣後進行清算程序是否
    合法之判斷，抗告人於98年2月27日已實際就任取得清算人
    身份尚不受影響。故抗告人主張：「本人於98年3月12日至
    臺中地方法院申報遞交清算人就任書，一切時程，皆符合法
    律程序未有延誤時間之事實」等語，容有誤會。從而，就任
    之日為98年2月27日，應由98年2月27日開始起算6個月內完
    結清算，可知，抗告人本應於98年8月26日清算完結，抗告
    人未於該期限屆滿前完結清算，亦未申敘理由向原法院聲請
    延展清算期間，而遲至98年9月16日始具狀申報於98年9月16
    日清算完結，足認抗告人已違反前揭法定申報期限之規定，
    原法院將抗告人處以15,000元罰緩，於法並無違誤，故本件
    抗告無理由，抗告人以前詞指摘原裁定不當，求予廢棄，為
    無理由，應予駁回。
三、據上論結，本件抗告為無理由，爰依民事訴訟法第495條之1
    第1項、第449條第1項、第95條、第78條，裁定如主文。
中    華    民    國    99    年    4     月    9     日
                民事第二庭    審判長法  官  邱森樟
                                    法  官  謝說容
                                    法  官  蔡秉宸
以上正本係照原本作成。
如不服本裁定應於裁定送達後10日內向本院提出抗告理由狀（須
按他造人數附具繕本），並繳納抗告裁判費新台幣1,000元。
                                    書記官  洪麗華
中    華    民    國    99    年    4     月    9     日
                                                      Ｖ

司法院資訊處製作；財團法人民間司法改革基金會備份。
